src/import/lexicon.lexc
LEXICON 05_E-ME	!seade, liige
:e$ An_SgN;
:e$ An_SgP_t;
:me TP_04b0-05bt;

LEXICON 05_U-ME	!mitu
:u$ An_SgN;
:u$ An_SgP_t;
:me TP_04b0-05bt;

LEXICON 05_A-ME	!luka
:a$ An_SgN;
:a$ An_SgP_t;
:me TP_04b0-05bt;

LEXICON 05_E-NE	!kümme, seeme
:X2e$ An_SgN;
:X2e$ An_SgP_t;
:ne TP_04b0-05bt;

LEXICON 05_S-0	!kallis
:s$ An_SgN;
:s$ An_SgP_t;
TP_04b0-05bt;

LEXICON 05_A	!valvas
:$ An_SgN;
:a TP_03bt;

LEXICON 06	!mõte
:$ TP_09a0;
TP_07bt;

LEXICON 07_S-0  !hammas
:S1$ TP_07an;
TP_07bt;

LEXICON 08_A  !kukal
:$ TP_08an;
:a TP_07bt;

LEXICON 08_E  !tütar
:$ TP_08an;
:e TP_07bt;

LEXICON 09_E	!katus
TP_09a0;
:e TP_09b0;

LEXICON 09_S-KSE !vennas
:s TP_09a0;
:kse TP_09b0;

LEXICON 10_0-SE-S	!väike-väikese
 An_SgN;
 :se An_SgG;
 :s An_SgG_der;
 10_;

LEXICON 10_NE-SE-S	!soolane, hiline
 :ne An_SgN;
 :se An_SgG;
 :s An_SgG_der;
 :s An_Prefix;
 10_;

LEXICON 10_KSE		!väike-väikse
 e An_SgN;
 :se An_SgG;
 :s An_SgG_der;
 e 10_;

LEXICON 10_
:s An_SgP_t;
:s An_PlG_te;
:se An_PlP_id;

LEXICON 11		!harjutus
An_SgN;
:e An_SgG;
!:e An_SgG_der;
An_SgP_t;
An_SgAdt_se;
An_PlG_te;
:i An_PlP_V;
:i An_Pl_Vok;

LEXICON 12_NE-SE-S  !tavaline
:ne An_SgN;
:s An_Prefix;
:s An_SgG_der;
12_;

LEXICON 12_0-SE-S   !kleenuke
An_SgN;
12_;

LEXICON 12_
:se An_SgG;
:si TP_12b0v;
:s TP_12c0;

LEXICON 13	!suur
An_SgN;
:e An_SgG;
An_SgG_der;
An_SgP_t;
An_SgAdt_de;
An_PlG_te;
:i An_PlP_V;
:i An_Pl_Vok;

LEXICON 14_S-NE	!laas
:s An_SgN;
:ne$ An_SgG;
! :ne$ An_SgG_der;
:n$ An_SgP_t;
:n$ An_SgAdt_de;
:n$ An_PlG_te;
:si An_PlP_V;
:si An_Pl_Vok; ! ???

LEXICON 14	!uus
An_SgN;
:e$ An_SgG;
! :e$ An_SgG_der;
:$ An_SgP_t;
:$ An_SgAdt_de;
:$ An_PlG_te;
:i An_PlP_V;
:i An_Pl_Vok;

LEXICON 15	!käsi
:i An_SgN;
:e$ An_SgG;
!:e$ An_SgG_der;
:$ An_SgP_tt;
:$ An_SgAdt_tte;
:$ An_PlG_te;
:i An_PlP_V;
:i An_Pl_Vok;

LEXICON 16	!ratsu
TP_16a0;

LEXICON 16_Adt	!kõne ?? kere, pere, tare
TP_16a0;
:X2 An_SgAdt_0;

LEXICON 16_GRI_Adt	!pogri
:gri TP_16a0;
:kri An_SgAdt_0;

LEXICON 17	!tuvi
TP_17a0;

LEXICON 17_Adt	!saba, kivi
TP_17a0;
:X2 An_SgAdt_0;

LEXICON 18	!lagi, ladu, jõgi, lugu
TP_18at;
:$ TP_18an;
:X2 An_SgAdt_0;

LEXICON 18_PlPV
18;
:+W An_PlP_V;

LEXICON 18_PlV
18;
:$+W An_Pl_Vok;

LEXICON 18_PlPV_PlV
18;
:+W An_PlP_V;
:$+W An_Pl_Vok;

LEXICON 19	!seminar
TP_19a0;
:i TP_19b0;

LEXICON 20	!nimi
:i TP_20a0;
:e TP_20b0;

LEXICON 21	!jõgi
 :i An_SgN;
 :e$ TP_21bn;
 :e TP_21bt;
 :X2e An_SgAdt_0;

LEXICON 22_A  !jalg, pikk, sepp
An_SgN;
:a$ TP_22bn;
:a TP_22bt;

LEXICON 22_E  !hetk
An_SgN;
:e$ TP_22bn;
:e TP_22bt;

LEXICON 22_I  !tekk
An_SgN;
:i$ TP_22bn;
:i TP_22bt;

LEXICON 22_FI  !proff, nišš
:X2 An_SgN;
:i$ TP_22bn;
:X2i TP_22bt;

LEXICON 22_KPT_I !sigaret, kompvek, piiskop
:$ An_SgN; !!!
:i$ TP_22bn;
:i TP_22bt;

LEXICON 22_U  !tikk
An_SgN;
:u$ TP_22bn;
:u TP_22bt;

LEXICON 22_0-U ! jõud-jõu-jõudu
An_SgN;
:$ TP_22bn;
:u TP_22bt;

LEXICON 22_KS-HE ! üks, kaks
:ks An_SgN;
:he$ TP_22bn;
:hte TP_22bt;

LEXICON 22_B-E-BE ! kuub-kuue-kuube
:b An_SgN;
:e$ TP_22bn;
:be TP_22bt;

LEXICON 22_OOD-OE ! pood-poe
:od An_SgN;
:e$ TP_22bn;
:odi TP_22bt;

LEXICON 22_AAD-AE ! raad-rae
:ad An_SgN;
:e$ TP_22bn;
:adi TP_22bt;

LEXICON 22_AAS-AE ! paas-pae
:as An_SgN;
:e$ TP_22bn;
:asi TP_22bt;

LEXICON 22_AAG-AE ! saag-sae
:ag An_SgN;
:e$ TP_22bn;
:agi TP_22bt;

LEXICON 22_EG-JA ! poeg-poja, aeg-aja
:eg An_SgN;
:ja$ TP_22bn;
:ega TP_22bt;


LEXICON 23_A	!hein
TP_23a;
:a$ TP_23bn;
:a TP_23bt;

LEXICON 23_I  !poiss
TP_23a;
:i$ TP_23bn;
:i TP_23bt;

LEXICON 24_A	!padi
:$ An_SgN;
:a$ TP_24bn;
:a TP_24bt;

LEXICON 24_E	!koger
:$ An_SgN;
:e$ TP_24bn;
:e TP_24bt;

LEXICON 24_U	!puder
:$ An_SgN;
:u$ TP_24bn;
:u TP_24bt;

LEXICON 24_I-VE	!tali
:i$ An_SgN;
:ve$ TP_24bn;
:ve TP_24bt;

LEXICON 25	!õnnelik
:$ An_SgN;
:u$ TP_25bn;
:u TP_25bt;
: An_SgG_der;

LEXICON 26	!idee
TP_26a0;
An_PlP_id;
:+i An_Pl_Vok;

LEXICON 26_ii	!galerii
TP_26a0;

!*****noomenite lõpp ja verbide algus********

LEXICON 27	! muutumatu tüvega ja astmevahelduseta verbid (kõige produktiivsem verbitüüp (elama)
 TP_27a0;

LEXICON 28	! ma ja da - TA, olevik -  NA (leppima)
 :X2 TP_28at;
 :$ TP_28an;

LEXICON 29	! ma ja olevik - TA, da - NA - (hüppama)
 TP_29at;
 :$ TP_29an;

LEXICON 30	! LE-EL, ma ja olevik - TA, da - NA - (riidlema)
 le TP_30at;
 :el$ TP_30bn;

LEXICON 31	! ELE, astmevahelduseta - (rabelema)
 e TP_30at;
 TP_31b0;

LEXICON 32	! ma ja da - TA+konsonanttüvi, olevik - NA+Vokaaltüvi (seisma)
 TP_32at;
 :a$ TP_32bn;

LEXICON 32_E	! tüvevokaal e (tõusma)
 TP_32at;
 :e$ TP_32bn;

LEXICON 33	! erinevus eelmisest - da, dud, sin, sime (naerma)
 TP_33at;
 :a$ TP_33bn;

LEXICON 33_E  ! tüvevokaal e (kuulma)
 TP_33at;
 :e$ TP_33bn;

LEXICON 34	! ma - TA + kons.tüvi, da - TA, tüvi&formatiiv sulandunud, olevik - NA ja vok.tüvi, umbisik - e+tud
 TP_34at;
 :a$ TP_34bn;
 :e$ TP_34cn;

LEXICON 34_K_TUD ! laskma/mõskma/puskma
 K1 TP_34at;
 :K1e$ TP_34bn;
 :$ TP_34cn;

LEXICON 34_D_TUD ! hoidma-leidma-püüdma
 D1 TP_34at;
 d:D1a$ TP_34bn;
 d:$ TP_34cn;


LEXICON 35_	! 4 tüve: nut+ma (at), nuta+b (bn), nute+tud (cn), nutt+a (ct)
 TP_35at;
 :a$ TP_35bn;
 :e$ TP_35cn;

LEXICON 35_T
 35_;
 :t TP_35ct;

LEXICON 35_P
 35_;
 :p TP_35ct;

LEXICON 36	! 5 tüve (tule+ma, tul+i, tul+dud, tull+a, tull+akse)
 e$ TP_36an;
 $ TP_36bn;
 TP_36bt;
 :=X2 TP_36ct;	!Siin võib-olla alati ei ole l, vaid suvalise konsonandi 2-kordistamine.
 :=X2 TP_36cn;

LEXICON 37	! võima (sin,ge,me - NA, teised - TA)
 TP_37at;
 :$ TP_37an;

LEXICON 38	! sööma (6 tüve: an, at, bn, bt, cn, ct)
 38_;
 :$ TP_38cn;	! "sõi(n,me)" tekib ka reeglitest
 TP_38ct;

LEXICON 38_SIN ! (ct tüve ei moodustu?) müüma, pooma, käima, viima
 38_;
 An_sin;

LEXICON 38_
 :$ TP_38an;
 TP_38at;
 :$ TP_38bn; ! tüvevariandi "süü(a)" tekitavad reeglid
 TP_38bt;


! TP_  tüvevariantide paigutusviisid paradigmas

LEXICON TP_02b0  ! õpiku
An_SgG;
An_SgP_t;
An_PlG_te;
An_PlP_id;

LEXICON TP_03bt	!vahtra, numbri
An_SgG;
An_SgP_t;
An_PlG_te;
An_PlP_id;

LEXICON TP_04b0-05bt	!aseme (=04), liikme (=05)
An_SgG;
An_PlG_te;
An_PlP_id;

LEXICON TP_07an  ! hammas
An_SgN;
An_SgP_t;
An_PlG_te;

LEXICON TP_07bt  ! hamba (= 08)
An_SgG;
An_PlP_id;

LEXICON TP_08an  ! kannel
An_SgN;
An_SgP_t;
An_PlG_de;

LEXICON TP_09a0	! katus
An_SgN;
An_SgP_t;
An_PlG_te;

LEXICON TP_09b0	! katuse
An_SgG;
An_PlP_id;

LEXICON TP_12b0v  ! tavalisi
An_PlP_V;
An_Pl_Vok;

LEXICON TP_12c0  ! tavalis, tasumis
An_SgP_t;
An_SgAdt_se;
An_PlG_te;

LEXICON TP_16a0	!kõne, ratsu
An_SgN;
An_SgG;
!:s An_SgG_der;
An_SgP_t;
An_PlG_de;
An_PlP_sid;

LEXICON TP_17a0	!saba, tuvi
An_SgN;
An_SgG;
!:s An_SgG_der;
An_SgP_0;
An_PlG_de;
An_PlP_sid;
:+W An_PlP_V;	!Mitmuse tüvevokaali määratakse reeglitega.
:+W An_Pl_Vok;

LEXICON TP_18at	!sõda, tigu
An_SgN;
! siin olid kolmed?
An_SgP_0; ! TA muutetüvi
An_PlG_de;
An_PlP_sid;

LEXICON TP_18an	!sõja, teo
An_SgG;
!An_SgG_der;

LEXICON TP_19a0	!seminar
An_SgN;

LEXICON TP_19b0	!seminari
An_SgG;
!An_SgG_der;
An_SgP_0;
An_SgAdt_0;
An_PlG_de;
:+W An_PlP_V;	!seminare
:+W An_Pl_Vok;

LEXICON TP_20a0	!nimi
An_SgN;

LEXICON TP_20b0	!nime
An_SgG;
!An_SgG_der;
An_SgP_0;
:X2 An_SgAdt_0;
An_PlG_de;
An_PlP_sid;

LEXICON TP_21at ! jõgi
An_SgN;

LEXICON TP_21bn ! jõe
An_SgG;
!An_SgG_der;

LEXICON TP_21bt ! jõge
An_SgP_0;
An_PlG_de;
An_PlP_sid;

LEXICON TP_22bn' !jala, tiku, sepa
An_SgG;
!An_SgG_der;

LEXICON TP_22bn
TP_22bn';
:+W An_Pl_Vok;  !sõnal tikk vokaalmitmuse vormid naljakad, aga mõnel sõnal ehk pole?


LEXICON TP_22bt'  ! jal´ga, tikku, seppa
An_SgP_0;
An_SgAdt_0;
An_PlG_de;
An_PlP_sid;

LEXICON TP_22bt
TP_22bt';
:+W An_PlP_V;

LEXICON TP_23a	!hein
An_SgN;
:$ An_PlG_te;

LEXICON TP_23bn	!heina
An_SgG;
!An_SgG_der;
:+W An_PlP_V;

LEXICON TP_23bt	!hei´na
An_SgP_0;
An_SgAdt_0;
:+W An_PlP_V;


LEXICON TP_24bn	!padja
An_SgG;
!An_SgG_der;
:+W An_Pl_Vok;	!padjus

LEXICON TP_24bt	!patja
An_SgP_0;
An_SgAdt_0;
An_PlG_de;
An_PlP_sid;
:+W An_PlP_V;	!patju

LEXICON TP_25bn	!õnneliku
An_SgG;
!An_SgG_der;
:+W An_PlG_V;	!õnnelike, õnnelikes jne.

LEXICON TP_25bt	!õnnelikku
An_SgP_0;
An_SgAdt_0;
An_PlG_de;
An_PlP_sid;
:+W An_PlP_V;	!õnnelikke

LEXICON Tüved
 kohus+S:kohT1u 05_S-0; ! (05_S -> +S) an: kohus, (at): kohtus, bt: kohtu, btr: #
 kuub+S:kuu 22_B-E-BE; ! (22_S -> +S) at: kuub, bt: kuube, bn: kuue, btv: kuubi, bnv: 0
 kümme+Num:küm= 05_E-NE; ! (05_N -> +Num) an: kümme, (at): kümme, bt: kümne, btr: #
 luka+S:luk 05_A-ME; ! (05_S -> +S) an: luka, (at): lukka, bt: lukme, btr: #
 mänedžer+S:mänedžer 19; ! (19_S -> +S) a0: mänedžer, b0: mänedžeri, b0v: mänedžere
 mõni+Pron:mõn= 20; ! (20_P -> +Pron) a0: mõni, b0: mõne, b0g: 0
 müra+S:müra 17; ! (17_S -> +S) a0: müra, a0g: #, a0v: #
 paas+S:pa 22_AAS-AE; ! (22_S -> +S) at: paas, bt: paasi, bn: pae, btv: paase, bnv: 0
 paitus+S:paitus 11; ! (11_S -> +S) a0: paitus, b0: paituse, b0v: paitusi
 peel+S:peel 13; ! (13_S -> +S) at: peel, (bt): peele, an: peel, bn: peele, bnv: peeli
 pere+S:per=e 16_Adt; ! (16_S -> +S) a0: pere, a0g: perre
 piug+S:piuG1 22_0-U; ! (22_S -> +S) at: piug, bt: piugu, bn: piu, btv: piuge, bnv: 0
 poeg+S:po 22_EG-JA; ! (22_S -> +S) at: poeg, bt: poega, bn: poja, btv: poegi, bnv: 0
 pogri+S:po 16_GRI_Adt; ! (16_S -> +S) a0: pogri, a0g: pokri
 pood+S:po 22_OOD-OE; ! (22_S -> +S) at: pood, bt: poodi, bn: poe, btv: poode, bnv: 0
 potents+S:potents 22_I; ! (22_S -> +S) at: potents, bt: potentsi, bn: potentsi, btv: potentse, bnv: potentse
 põime+S:põime 06; ! (06_S -> +S) an: põime, at: põime
 püks+S:püks 23_I; ! (23_S -> +S) at: püks, bt: püksi, an: püks, bn: püksi, btv: pükse, bnv: pükse
 raad+S:ra 22_AAD-AE; ! (22_S -> +S) at: raad, bt: raadi, bn: rae, btv: raade, bnv: 0
 raukus+S:raukus 09_E; ! (09_S -> +S) a0: raukus, b0: raukuse
 redingot+S:redingotT1 22_KPT_I; ! (22_S -> +S) at: redingot, bt: redingotti, bn: redingoti, btv: redingotte, bnv: redingote
 regi+S:reG1= 21; ! (21_S -> +S) at: regi, bt: rege, bn: ree, btg: rekke
 saage+S:saag 05_E-ME; ! (05_S -> +S) an: saage, (at): saage, bt: saagme, btr: #
 salm+S:salm 22_E; ! (22_S -> +S) at: salm, bt: salme, bn: salme, btv: salmi, bnv: salmi
 sead+S:sead 22_U; ! (22_S -> +S) at: sead, bt: seadu, bn: seadu, btv: seade, bnv: seade
 setu+Pron:set 05_U-ME; ! (05_P -> +Pron) an: setu, (at): settu, bt: setme, btr: #
 siga+S:siG1a 18_PlPV; ! (18_SA -> +A +S) at: siga, an: sea, atv: sigu, atg: #, anv: #
 soojuke+A:soojuke 12_0-SE-S; ! (12_A -> +A) a0: soojuke, b0: soojukese, c0: soojukes, b0v: soojukesi
 sunniline+A:sunnili 12_NE-SE-S; ! (12_A -> +A) a0: sunniline, b0: sunnilise, c0: sunnilis, b0v: sunnilisi
 susi+S:suS1 15; ! (15_S -> +S) at: susi, (bt): susi, bn: soe, ct: su, cn: su
 sõda+S:sõD1=a 18_PlPV_PlV; ! (18_S -> +S) at: sõda, an: sõja, atv: sõdu, atg: sõtta, anv: sõju
 sõna+S:sõn=a 17_Adt; ! (17_S -> +S) a0: sõna, a0g: sõnna, a0v: sõnu
 tait+S:taiT1 22_A; ! (22_S -> +S) at: tait, bt: taita, bn: taida, btv: taitu, bnv: taidu
 tegu+S:teG1u 18; ! (18_S -> +S) at: tegu, an: teo, atv: #, atg: #, anv: #
 teivas+S:teiB1a 07_S-0; ! (07_S -> +S) an: teivas, (at): teibas, bt: teiba, btr: #
 tusane 27; ! (27_V -> ) a0: tusane
 tušš+S:tuš= 22_FI; ! (22_S -> +S) at: tušš, bt: tušši, bn: tuši, btv: tušše, bnv: tuše
 tütar+S:tütA1r 08_E; ! (08_S -> +S) an: tütar, (at): tüttar, bt: tütre
 uus+A:uuS1 14; ! (14_A -> +A) at: uus, (bt): uuse, an: uus, bn: uue, cn: uu, ct: uu
 vaag+S:va 22_AAG-AE; ! (22_S -> +S) at: vaag, bt: vaagi, bn: vae, btv: vaage, bnv: 0
 vennas+S:venna 09_S-KSE; ! (09_S -> +S) a0: vennas, b0: vennakse
 vire+S:vire 16; ! (16_S -> +S) a0: vire, a0g: #
 vistar+S:vistA1r 08_A; ! (08_S -> +S) an: vistar, (at): vistar, bt: vistra
 väike+A:väike 10_0-SE-S; ! (10_A -> +A) a0: väike, b0: väikese, c0: väikes
 äike+S:äik 10_KSE; ! (10_S -> +S) a0: äike, b0: äikse, c0: äikes
 õnnis+A:õnD1I1s 05_A; ! (05_A -> +A) an: õnnis, (at): õndis, bt: õndsa, btr: #
 õun+S:õun 23_A; ! (23_S -> +S) at: õun, bt: õuna, an: õun, bn: õuna, btv: õunu, bnv: õunu
 õõs+S:õõ 14_S-NE; ! (14_S -> +S) at: õõs, (bt): õõse, an: õõs, bn: õõne, cn: õõn, ct: õõn
 ühene+A:ühe 10_NE-SE-S; ! (10_AS -> +A +S) a0: ühene, b0: ühese, c0: ühes
 üks+Pron:ü 22_KS-HE; ! (22_NP -> +Pron +Num) at: üks, bt: ühte, bn: ühe, btv: üksi, bnv: üksi
